# 出资海外子公司长投汇率折算问题

提问人：wx_61e952795dac 时间：2023-02-23 17:05:58
前提：母公司是境内公司，银行开立美元户，投资了几家海外子公司。
1 、母公司出资美国子公司，出资 100 万美元，美国公司实际收到不足 100 万美元，假设收到 90 万美元，对美国子公司来说，实收资本应是 100 万美元还是 90 万美元？（这个是否和美国准则怎么规定有关？在合并时需考虑准则转换的问题，那以国内准则来看，美国公司应该入账多少美元的实收资本呢？）差额部分在合并抵消时如何处理？母公司的长投是否应以出资当日的即期汇率（中间价）乘以出资金额 100 万美元作为长投入账金额？
2 、母公司出资日本子公司，在外汇管理局备案时，被要求只能以美元汇出，故母公司出资日本公司 100 万美元，日本子公司收款时银行直接换汇成日元，并以实际收到的日元金额作为实收资本入账。（以国内准则来看，日本公司应该入账多少日元的实收资本呢？）母公司的长投是否应以出资当日的即期汇率（中间价）乘以出资金额 100 万美元作为长投入账金额？
3 、在外币报表折算时，海外子公司的实收资本折合人民币金额直接以母公司账面的长投金额折算？

回答人：chenyiwei
1 、实收资本金额的确定，不仅涉及会计准则规定，还涉及当地法律规定（与授权资本制度相关）。按中国准则应当是将所收到的外币出资额按收到当日的即期汇率折算为本位币金额。
2 、按国内准则看，也要考虑依据日本当地的法律，这种情况是否认可出资全部到位。如果已经全部到位的，则实收资本等于注册资本，实际收到出资款按收到当日汇率折合的金额与该实收资本入账金额之间的差额调整资本公积。
3 、在外币报表折算时，海外子公司的实收资本折合人民币金额按出资当日汇率折算。